臺灣桃園地方法院刑事判決　　　　　　　95年度訴字第1673號
公　訴　人　臺灣桃園地方法院檢察署檢察官
被　　　告　甲○○
　　　　　　　　　　　巷9號9.
上列被告因毒品危害防制條例案件，經檢察官提起公訴（95年度
毒偵字第3305號），被告於本院準備程序進行中，就被訴事實為
有罪之陳述，經本院告知簡式審判程序意旨，並聽取公訴人及被
告之意見後，本院合議庭裁定依簡式審判程序審理，茲判決如下
：
    主  文
甲○○施用第一級毒品，處有期徒刑柒月，扣案第一級毒品海洛
因參包（合計驗餘淨重壹玖點捌參公克，合計包裝重貳點陸參公
克），沒收銷燬之；又施用第二級毒品，處有期徒刑伍月，扣案
第二級毒甲基安非他命壹包（驗餘重量伍點玖參肆肆公克），沒
收銷燬之。應執行有期徒刑拾月。扣案第一級毒品海洛因參包（
合計驗餘淨重壹玖點捌參公克，合計包裝重貳點陸參公克）、第
二級毒甲基安非他命壹包（驗餘重量伍點玖參肆肆公克），均沒
收銷燬之
    事  實
一、甲○○曾於民國（下同）95年間，因施用毒品案件，經臺灣
    板橋地方法院以95年度毒聲字第38號裁定送觀察、勒戒後，
    認無繼續施用毒品傾向，於95年2 月16日執行完畢釋放。猶
    不知悔改，於前揭觀察、勒戒執行完畢釋放後5 年內，基於
    施用第一級毒品海洛因及第二級毒品甲基安非他之犯意，於
    95年6 月14日為為警採集其尿液檢體時回溯26小時內之某時
    及回溯96小時內之某時（均不含查獲後至採尿時之時間），
    在桃園縣桃園市○○路其友人住處，分別施用第一級毒品海
    洛因及第二級毒品甲基安非他命各1 次。嗣於95年6 月14日
    晚間7 時許，為警在桃園縣桃園市○○路164 號前查獲，並
    扣得供其施用毒品所持有之第一級毒品海洛因3 包（合計淨
    重19.83 公克，合計包裝重2.63公克）、第二級毒品甲基安
    非他命1 包（驗餘重量5.9344公克）。
二、案經桃園縣政府警察局龜山分局報請臺灣桃園地方法院檢察
    署檢察官偵查起訴。
    理  由
一、被告甲○○所犯係死刑、無期徒刑、最輕本刑為3 年以上有
    期徒刑以外之罪，被告於準備程序中就被訴事實為有罪之陳
    述，經法官告知簡式審判程序之旨，並聽取公訴人、被告之
    意見後，合議庭認為適宜，依刑事訴訟法第273 條之1 第1
    項規定，裁定由受命法院獨任進行簡式審判程序，先此敘明
    。
二、訊據被告甲○○對於上揭施用第一級毒品海洛因及施用第二
    級毒品甲基安非他之犯行均坦承不諱。而被告於95年6 月14
    日為警查獲後採集之尿液，經送驗結果，呈現鴉片類及甲基
    安非他命類陽性反應，此有「被採尿人姓名編號對照表」、
    臺灣檢驗科技股份有限公司出具之「濫用藥物尿液檢驗報告
    」各1 紙在卷可按（偵查卷第24、40頁）。再被告為警查獲
    時所扣得之白粉3 包、結晶1 包，經送鑑驗結果，扣案白粉
    3 包檢驗出含有第一級毒品海洛因成分，扣案結晶1 包檢驗
    出含有第二級毒品甲基安非他命成分，此有法務部調查局鑑
    定通知書及憲兵司令部刑事鑑識中心鑑驗通知書各1 紙在卷
    可憑（偵查卷第41頁，本院卷第9 頁），足認被告之自白與
    事實相符，堪信其確有施用第一級毒品海洛因及第二級毒品
    甲基安非他命之犯行。另被告甲○○曾於95年間，因施用毒
    品案件，經臺灣板橋地方法院以95年度毒聲字第38號裁定送
    觀察、勒戒後，認無繼續施用毒品傾向，於95年2 月16日執
    行完畢釋放等情，亦有刑案資料查註紀錄表及臺灣高等法院
    被告前案紀錄表各1 份在卷可稽，被告於前揭觀察、勒戒執
    行完畢後5 年內再犯本件施用毒品案件，事證明確，其犯行
    已經可以認定，應依法論罪科刑。
三、按修正後刑法第2 條第1 項之規定：「行為後法律有變更者
    ，適用行為時之法律。但行為後之法律有利於行為人者，適
    用最有利於行為人之法律」，係規範行為後法律變更所生新
    舊法比較適用之準據法，於新法施行後，應適用新法第2 條
    第1 項之規定，為「從舊從輕」之比較；比較時應就罪刑有
    關之共犯、未遂犯、想像競合犯、牽連犯、連續犯、結合犯
    ，以及累犯加重、自首減輕暨其他法定加減原因（如身分加
    減）與加減例等一切情形，綜其全部罪刑之結果而為比較（
    最高法院95年第8 次刑庭會議決議參照）。查被告行為後刑
    法關於數罪併罰定應執行刑部分已有修正，修正前第51條第
    5 款規定：「宣告多數有期徒刑者，於各刑中之最長期以上
    ，各刑合併之刑期以下，定其刑期。但不得逾20年。」而依
    修正後之刑法第51條第5 款之規定：「宣告多數有期徒刑者
    ，於各刑中之最長期以上，各刑合併之刑期以下，定其刑期
    。但不得逾30年。」，經比較前述新、舊法結果，修正後規
    定並未較有利於行為人，則應依修正後刑法第2 條第1 項前
    段規定，適用行為時（即修正前）之法律。
四、查海洛因、甲基安非他命分別為毒品危害防制條例第2 條第
    2 項第1 款、第2 款所規定之第一級毒品、第二級毒品。核
    被告所為，係犯毒品危害防制條例第10條第1 項、第2 項之
    施用第一級毒品及第二級毒品罪。其施用前後非法持有毒品
    海洛因、甲基安非他命之低度行為，應為施用毒品之高度行
    為所吸收，不另論罪。被告所犯上開二罪間，犯意各別，罪
    名有異，應予分論併罰。爰審酌被告前因施用毒品經觀察、
    勒戒執行完畢釋放後，仍無法斷絕施用毒品惡習，顯見其意
    志力薄弱，自有使其與社會上毒品來源隔離，使其能深自反
    省，斷絕與毒品接觸之必要，及被告犯罪後對於施用毒品之
    犯行，已經坦承，態度良好等一切情狀，分別量處如主文所
    示之刑，並定其應執行之刑。扣案第一級毒品海洛因3 包（
    合計驗餘淨重19.83 公克，合計包裝重2.63公克）、第二級
    毒甲基安非他命1 包（驗餘重量5.9344公克），均係供被告
    施用所持有之毒品（該外包裝袋與內含之毒品已無法完全析
    離乾淨），均應依毒品危害防制條例第18條第1 項前段之規
    定，諭知沒收銷燬之。
五、至臺灣桃園地方法院檢察署檢察官95年11月24日以95年度毒
    偵字第2339號移送本院併辦部分：按刑法業經94年2 月2 日
    經總統修正公布並自95年7 月1 日施行。其中修正後刑法已
    刪除修正前刑法第56條有關連續犯之規定。是行為人於95年
    7 月1 日修正後刑法施行後所為之犯罪行為，如與修正前之
    行為同係基於概括之犯意而為之者，無從以修正前連續犯之
    規定論處，而應併合處罰，此有最高法院95年年5 月23日刑
    事庭第8 次會議決議意旨可資參照。經查，移送併辦之犯罪
    事實認被告係於95年8 月28日凌晨4 、5 時許，在臺北縣土
    城市○○路○段115 巷9 號9 樓處所內施用第二級毒品安非
    他命，有移送併辦意旨書在卷可參，則被告此次施用毒品犯
    行，係在前開修正後刑法施行後，依上開說明，本院實無從
    併予審理、判決，應退回由檢察官另行卓處。
據上論斷，應依刑事訴訟法第273 條之1 第1 項、第299 條第1
項前段，毒品危害防制條例第10條第1 項、第2 項、第18條第1
項前段，修正後刑法第2 條第1 項前段、第11條，修正前刑法第
51條第5 款，判決如主文。
本案經檢察官何嘉仁到庭執行職務。
中　　華　　民　　國　　96　　年　　1 　　月　　12　　日
                  刑事第七庭    法　官　劉為丕
上正本證明與原本無異。
如不服本判決，應於判決送達後10日內向本院提出上訴狀（應附
繕本），上訴於臺灣高等法院。
                                書記官  顏美惠
中　　華　　民　　國　　96　　年　　1 　　月　　16　　日
附錄本案論罪科刑法條：
毒品危害防制條例第10條
施用第一級毒品者，處 6 月以上 5 年以下有期徒刑。
施用第二級毒品者，處 3 年以下有期徒刑。
